【裁判字號】    90,上訴,1281
【裁判日期】    900606
【裁判案由】    毒品危害防制條例
【裁判全文】
臺灣高等法院刑事判決                            九十年度上訴字第一二八一號
    上  訴  人  臺灣基隆地方法院檢察署檢察官
    被      告  甲○○
右上訴人因毒品危害防制條例案件，不服臺灣基隆地方法院九十年度訴字第二五號，
中華民國九十年二月十六日第一審判決（起訴案號：臺灣基隆地方法院檢察署八十九
年度偵字第二四九七號）提起上訴及移送併辦（臺灣基隆地方法院檢察署九十年度毒
偵字第四一○、四五九、三九○號），本院判決如左：
    主  文
原判決撤銷。
甲○○施用第一級毒品，累犯，處有期徒刑捌月，扣案之海洛因貳包（淨重共參點壹
肆公克）沒收銷燬之。又連續施用第二級毒品，累犯，處有期徒刑陸月，扣案之安非
他命壹包（淨重壹點貳公克）、安非他命肆包（毛重共玖點參公克）沒收銷燬之。應
執行有期徒刑壹年，扣案之海洛因貳包（淨重共參點壹肆公克）、安非他命壹包（淨
重壹點貳公克）、安非他命肆包（毛重共玖點參公克）均沒收銷燬之。
    事  實
一、甲○○前因違反麻醉藥品管理條例案件，於民國八十五年七月間，經本院判處有
    期徒刑七月確定，而於八十六年二月十四日執行完畢。復於八十六年間，因違反
    麻醉藥品管理條例及槍砲彈藥刀械管制條例案件，經台灣基隆地方法院分別判處
    有期徒刑六月及五月，經台灣高等法院駁回其上訴而確定；前者六月部分，於八
    十六年十一月十九日，因羈押期滿而執行完畢；後者五月部分，於八十七年三月
    六日執行完畢。復因施用毒品，經台灣基隆地方法院兩度裁定送勒戒處所觀察、
    勒戒後，認其無繼續施用毒品之傾向，經台灣基隆地方法院檢察署檢察官於八十
    七年十一月三日，以八十七年度偵字第四八六七號案件，而為不起訴之處分確定
    ；經臺灣基隆地方法院於八十八年五月二十七日，以八十七年度易字第四０六號
    案件，為免刑之判決確定。詎其復基於施用第二級毒品安非他命之概括犯意，先
    於免刑判決後五年內之八十九年十一月八日十一時許前之九十六小時內，在不詳
    處所施用第二級毒品安非他命。嗣於八十九年十一月八日十時二十許分，在台北
    市○○路○段松山火車站前為警查獲，並扣得其所有之安非他命一包（淨重壹．
貳公克）。經具保後，猶不知悔改，復於八十九年十一月三十日晚間，在基隆市
    ○○路仁愛市場公共廁所內，分別施用第一級毒品海洛因及第二級毒品安非他命
    各一次。於八十九年十二月一日晚間七時三十分許，在基隆市○○區○○路九號
    前，為警查獲，扣得其所有之海洛因二包（淨重共三點一四公克，另包裝重共０
    點一四公克）、安非他命四包（毛重共九點三公克）及與本件犯行無涉之葡萄糖
    二包。甲○○經交保後，仍未悛悔，基於同一施用第二級毒品安非他命之概括犯
    意，於八十九年十二月二十六日十時十八分許回溯前九十六小時內，在不詳處所
    ，施用第二級毒品安非他命。經警於八十九年十二月二十六日十時十八分許在基
    隆市○○路二０五號查獲。
二、案經基隆市警察局第四分局報請台灣基隆地方法院檢察署檢察官偵查起訴及移送
    併辦。
    理  由
一、訊據被告僅坦承於八十九年十一月三十日施用第一級毒品海洛因及第二級毒品安
    非他命各一次，餘則矢口否認，並辯稱有服用感冒藥及心臟方面藥物。惟查：１
    被告於八十九年十一月八日十一時許經台北市政府警察局松山分局採尿檢驗結果
    ，呈安非他命陽性反應，有台北市立療養院八十九年十一月十五日煙毒尿液檢驗
    報告書可稽。２被告於八十九年十二月一日經基隆市警察局第四分局採尿檢驗結
    果，確呈嗎啡及甲基安非他命陽性反應，有基隆市衛生局陸衛六字第一三七三九
    號檢驗成績書足參。３被告於八十九年十二月二十六日分經基隆市警察局第二分
    局及台灣基隆監獄採尿檢驗結果，均呈甲基安非他命陽性反應，亦有台灣檢驗科
    技股份有限公司九十年一月十五日濫用藥物尿液檢驗報告、台灣尖端先進生技醫
    藥股份有限公司九十年一月四日濫用藥物尿液檢測報告、法務部調查局九十年二
    月九日九０陸一字第九０００六六九四號檢驗通知書可佐。此外，扣案白粉二包
    （淨重三．一四公克）為第一級毒品海洛因，扣案結晶五包（其中一包一．二公
    克，四包毛重九．三公克）為第二級毒品安非他命，亦有法務部調本局八十九年
    十二月二十九日00000000號鑑定通知書、毒品檢驗報告書附卷足憑。且
    依行政院衛生署藥物食品檢驗局八十一年二月八日（八一）藥檢一字第一一五六
    函稱尿液中呈安非他命陽性反應，推算吸食時間距採集時間，最長可能不會超過
    四日，故被告於採尿前之九十六小時內曾吸用過安非他命。被告雖以服用藥物云
    云置辯，然其未曾提出任何醫囑証明其確曾服用藥物，自難採信。又被告前因施
    用毒品案件，經觀察、勒戒後，認無繼續施用毒品傾向，分經檢察官為不起訴處
    分及台灣基隆地方法院為免刑之判決確定，有不起訴處分書、判決書、台灣高等
    法院檢察署刑案紀錄簡覆表在卷可參。罪證明確，被告犯行堪以認定。
二、核被告所為，係犯毒品危害防制條例第十條第一項施用第一級毒品罪及同條第二
    項施用第二級毒品罪。其持有第一級毒品海洛因、第二級毒品安非他命之低度行
    為，應分別為施用第一級毒品及第二級毒品之高度行為所吸收。被告先後多次施
    用第二級毒品安非他命犯行，時間緊接，犯罪構成要件相同，顯係基於概括犯意
    為之，應依連續犯規定以一罪論，並依法加重其刑。移送併辦部分（台灣基隆地
    方法院檢察署九十年度毒偵字第三九０號、第四一０號、第四五九號）雖未據起
    訴，惟與起訴部分有連續犯之裁判上一罪關係，本院自得併予審理。被告所犯施
    用第一級毒品及第二級毒品二罪間，犯意各別，罪名互殊，應予分論併罰。又被
    告曾因違反麻醉藥品管理條例案件，於民國八十五年七月間，經本院判處有期徒
    刑七月確定，而於八十六年二月十四日執行完畢。復於八十六年間，因違反麻醉
    藥品管理條例及槍砲彈藥刀械管制條例案件，經台灣基隆地方法院分別判處有期
    徒刑六月及五月，經台灣高等法院駁回其上訴而確定；前者六月部分，於八十六
    年十一月十九日，因羈押期滿而執行完畢；後者五月部分，於八十七年三月六日
    執行完畢，有台灣高等法院檢察署刑案紀錄簡覆表在卷可按。被告於五年內再犯
    有期徒刑以上之本罪，為累犯，應予加重其刑，並就施用第二級毒品部分遞加其
    刑。原審誤將被告所犯二罪認屬連續犯，而逕以施用第一級毒品罪論處，殊有未
    合，且就併辦部分未及審酌，亦有未洽。公訴人上訴據此指摘原判決不當，為有
    理由，應由本院予以撤銷改判。爰審酌被告有多次毒品前科，迭經查獲，仍無悛
    悔之意，暨其犯罪之動機、目的、手段、所生危害，且僅供承部分犯行等一切情
    狀，量處如主文所示之刑，並定其應執行刑，以示懲儆。扣案之海洛因貳包（淨
    重共參點壹肆公克），安非他命壹包（淨重壹點貳公克）、肆包（毛重共玖點參
    公克），均為毒品，依毒品危害防制條例第十八條第一項規定，應予沒收銷燬之
    。至扣案之葡萄糖二包與其施用犯行無涉，故不諭知沒收，附此敘明。
據上論斷，應依刑事訴訟法第三百六十九條第一項前段、第三百六十四條、第二百九
十九條第一項前段、毒品危害防制條例第十條、第十八條第一項、刑法第十一條、第
五十六條、第四十七條、第五十五條第五款，判決如主文。
本案經檢察官李進誠到庭執行職務。
中      華      民      國    九十      年      六      月      六      日
                                臺灣高等法院刑事第十三庭
                                    審判長法  官  蔡    燉
                                          法  官  李  春  地
                                          法  官  盧  彥  如
右正本證明與原本無異。
如不服本判決應於收受送達後十日內向本院提出上訴書狀，其未敘述上訴之理由者並
得於提起上訴後十日內向本院補提理由書（均須按他造當事人之人數附繕本）。
                                          書記官  何  閣  梅
中      華      民      國    九十      年      六      月      六      日
附錄：本案論罪科刑法條全文
毒品危害防制條例第十條
施用第一級毒品者，處六月以上五年以下有期徒刑。
施用第二級毒品者，處三年以下有期徒刑。


司法院資訊處製作；財團法人民間司法改革基金會備份。
